臺灣臺南地方法院交通事件裁定　　　　　　　　　　九十一年度交聲字第二四八號
　　移
　　受處分人　甲○○
　　即異議人
右列受處分人因違反道路交通管理處罰條例案件，對於交通部公路總局嘉義區監理所
新營監理站民國九十一年六月二十日所為之裁決處分（處分案號：新監裁違字第駕裁
七三─Ｌ00000000號），聲明異議，本院裁定如左：
    主  文
原處分撤銷。
甲○○不罰。
    理  由
一、本件原處分意旨略以：受處分人即異議人甲○○所有之車牌號碼ＭＶＢ—四三０
    號重型機車，於民國九十一年三月十七日上午十時三十分許，由不詳騎士駕駛，
    途經嘉義市○○路與友忠路口時，因駕駛人未戴安全帽騎機車闖紅燈，而經嘉義
    市警察局第一分局警員逕行開單舉發，移送機關即交通部公路總局嘉義區監理所
    新營監理站，復以違規事實明確，乃依道路交通管理處罰條例第五十三條第一項
    、第三十一條第六項之規定，裁處異議人罰鍰共計新台幣五千元，並依第六十三
    條第一項規定記違規點數三點等語。
二、受處分人即異議人甲○○則辯稱：本件遭開單舉發之機車，雖為其所有，但係供
    其平日代步使用，而均在住處附近騎駛，而九十一年三月十七日是星期日，夥同
    友人至住處烤肉，自不可能於當日騎該輛機車出現在嘉義市之可能，是異議人所
    有之機車，並無在嘉義市○○路與友忠路交岔路口違規之事實等語。
三、經查，本件異議人住處位於臺南縣六甲鄉○○村○○路二二一巷四一號，而於九
    十一年三月十七日上午十時三十分許，其與友人翁輝涼、陳清河、余寶雄、林鄭
    桂等多人在異議人住處飲酒、烤肉等情，業據異議人供明在卷可按，核與證人翁
    輝涼、陳清河、余寶雄及林鄭桂等人具結證稱之情相符，而證人翁輝涼、陳清河
    、余寶雄及林鄭桂經本院隔離訊問後，證述之情均互核相符，應可採信，觀諸異
    議人之居住地點係在台南縣內，而本件舉發之違規地點卻是在嘉義市境內，並非
    異議人平日騎乘機車可得輕易往來之區域，參以舉發單所載之違規時間適正在異
    議人當日於住處之休憩時間內，衡情異議人騎駛機車應無可能於該時騎駛機車至
    嘉義市，是異議人辯稱該輛機車並無於九十一年三月十七日騎至嘉義市○○路與
    友忠路口，並於該地點有未戴安全帽騎機車及闖紅燈之情形等語，尚堪採信。
四、而本件車牌號碼ＭＶＢ—四三０號重型機車，於九十一年三月十七日上午十時三
    十分許，有由不詳騎士駕駛，在嘉義市○○路與友忠路口，騎駛機車未戴安全帽
    及闖紅燈之違規行為，除僅有嘉義市警察局嘉市警交刑字第Ｌ00000000
    號舉發違反道路交通管理事件通知單一紙在卷可查外，並無其他證明可為佐參，
    則如前述，受處分人即異議人甲○○所有之上開機車未於案載違規日期，經人在
    嘉義市○○路與友忠路口騎用等情，既據異議人提出事證以實其說，則執勤員警
    所查獲之違規事實，可能係因錯看、誤載，或該實際違規機車之車牌，曾有偽造
    、變造等情形所致，故尚難依此即遽認本件異議人之機車，確曾經人騎用，而於
    案載違規日期有前述違規之行為，併此敘明。
五、綜上所述，本件受處分人即異議人甲○○所有之車牌號碼ＭＶＢ—四三０號重型
    機車，於九十一年三月十七日當日，確係未經騎駛亦無出現在嘉義市○○路與友
    忠路口，是異議人於右述時、地，並無上開原處分意旨所稱之違規情形，應可認
    定。從而，本件異議人之異議，經核為有理由，原處分予以裁罰，於法即有未合
    ，應由本院裁定將原處分撤銷，另為異議人不罰之諭知，以資適法。
六、據上論斷，應依道路交通案件處理辦法第二十條前段，裁定如主文。
中      華      民      國      九十一      年      十二    月    四    日
                              臺灣臺南地方法院交通法庭
                                  法  官  洪  士  傑
右正本證明與原本無異
如不服本裁定應於送達後五日內向本院提出抗告狀
                                  書記官  孫  鈴  堯
中      華      民      國      九十一      年      十二    月  十二    日
